【裁判字號】    98,毒抗,111
【裁判日期】    980918
【裁判案由】    聲請觀察勒戒
【裁判全文】
臺灣高等法院高雄分院刑事裁定         98年度毒抗字第111號
抗  告  人
即  被  告    甲○○
上列抗告人因施用毒品聲請觀察勒戒案件，不服臺灣高雄地方法
院中華民國98年7 月30日裁定（98年度審毒聲字第859 號），提
起抗告，本院裁定如下：
    主  文
抗告駁回。
    理  由
一、抗告意旨略以：抗告人甲○○未曾施用過任何毒品，卻被驗
    出尿液有嗎啡反應，實令抗告人甲○○百思不解，於98年2
    月間，抗告人甲○○痛風及肝指數過高，曾到高雄市○○○
    路126 號偉峰診所領藥服用，痛風發作時亦曾買成藥止痛，
    又抗告人甲○○當時尚服用感冒藥，尿液有嗎啡反應，恐係
    服用藥物所致，確未施用毒品，為此提起抗告等語。
二、本件原審裁定，以被告甲○○雖否認有施用毒品之犯行，惟
    被告甲○○為警查獲後經採集其尿送驗結果，確呈嗎啡陽性
    反應，此有台灣檢驗科技股份有限公司98年5 月27日編號KＺ
    000000000000號濫用藥物尿液檢驗報告1 份在卷可憑，堪認
    被告甲○○確有施用第一級毒品海洛因之犯行。從而，檢察
    官聲請將被告甲○○送觀察、勒戒，依前揭毒品危害防制條
    例第20條第1 項及觀察勒戒處分執行條例第3 條第1 項之規
    定，應予准許等語。
三、經查：抗告人甲○○被查獲後經警採尿送台灣檢驗科技股份
    有限公司以酵素免疫分析法、氣相層析質譜儀檢驗結果，呈
    嗎啡陽性反應，此有該檢驗公司前述濫用藥物尿液檢驗報告
    附卷可稽，而目前常用檢驗尿液中是否含有毒品反應之方法
    ，有免疫學方法和層析法兩類，尿液初步檢驗係採用免疫學
    分析法，由於該分析法對結構類似之成分，亦可能產生反應
    ，故初步檢驗呈陽性反應者，需採用另一種不同分析原理之
    檢驗方法進行確認。其以氣相層析質譜儀分析法進行確認者
    ，均不致產生偽陽性反應，此有行政院衛生署管制藥品管理
    局92年6 月20日管檢字第0920004713號函1 紙在卷可憑，本
    件是採用氣相層析質譜儀分析法進行第2 步之確認，此有前
    述檢驗報告之記載可憑，經確認既非屬假陽性反應，則抗告
    人甲○○辯稱嗎啡反應是服藥而來，應不足採；又感冒藥非
    止痛藥，服用感冒藥應無法檢出嗎啡成份，是抗告人甲○○
    自無可能因服用感冒藥物，而產生嗎啡偽陽性反應之情形，
    從而原審為交付觀察勒戒之裁定，核無不合，抗告人甲○○
    以服用痛風藥、感冒藥未施用毒品為由，提起抗告，為無理
    由，應予駁回。
四、據上論結，應依刑事訴訟法第412 條，裁定如主文。
中    華    民    國    98    年    9     月    18    日
                  刑事第八庭    審判長法  官   洪兆隆
                                      法  官   李政庭
                                      法  官   張盛喜
以上正本證明與原本無異。
不得再抗告。
中    華    民    國    98    年    9     月    18    日
                                      書記官   黃一秋


司法院資訊處製作；財團法人民間司法改革基金會備份。
